【裁判字號】    95,訴,195
【裁判日期】    971225
【裁判案由】    違反銀行法等
【裁判全文】
臺灣桃園地方法院刑事判決               95年度訴字第195號
公  訴  人  臺灣桃園地方法院檢察署檢察官
被      告  Ｂ○○
            Ａ○○
            酉○○
上三人共同
指定辯護人  本院公設辯護人林宗翰
被      告  甲○○  男  28歲（民國○○年○月○日生）
                    身分證統一編號：Ｚ000000000號
                    住桃園縣八德市○○○街15巷15之3號
            乙○○（原名江政雄）  
                    男  30歲（民國○○年○月○日生）
                    身分證統一編號：Ｚ000000000號
                    住桃園縣中壢市後寮86之5號
                    居桃園縣龍潭鄉○○路54巷31弄2號
            子○○  女  45歲（民國○○年○月○○日生）
                    身分證統一編號：Ｚ000000000號
                    住臺北縣石碇鄉烏塗村四分子6之5號
                    居臺北縣板橋市○○街2號5樓
上  一  人
指定辯護人  本院公設辯護人未○○
上列被告等因詐欺案件，經檢察官提起公訴（94年度偵字第6505
、8464、9962、14161 號、95年度偵字第6424號）及追加起訴（
95年度偵字第1210號），嗣聲請改依協商程序而為判決，合議庭
評議後由受命法官獨任進行協商程序，判決如下：
    主  文
Ｂ○○連續幫助意圖為自己不法之所有，以詐術使人將本人之物
交付，處有期徒刑陸月，如易科罰金，以銀元參佰元即新臺幣玖
佰元折算壹日，減為有期徒刑參月，如易科罰金，以銀元參佰元
即新臺幣玖佰元折算壹日。
甲○○幫助意圖為自己不法之所有，以詐術使人將本人之物交付
，處有期徒刑伍月，如易科罰金，以銀元參佰元即新臺幣玖佰元
折算壹日，減為有期徒刑貳月又拾伍日，如易科罰金，以銀元參
佰元即新臺幣玖佰元折算壹日。
乙○○幫助意圖為自己不法之所有，以詐術使人將本人之物交付
，處有期徒刑肆月，如易科罰金，以銀元參佰元即新臺幣玖佰元
折算壹日，減為有期徒刑貳月，如易科罰金，以銀元參佰元即新
臺幣玖佰元折算壹日。
子○○連續幫助意圖為自己不法之所有，以詐術使人將本人之物
交付，處有期徒刑拾月，減為有期徒刑伍月，如易科罰金，以銀
元參佰元即新臺幣玖佰元折算壹日。
Ａ○○幫助意圖為自己不法之所有，以詐術使人將本人之物交付
，處有期徒刑肆月，如易科罰金，以銀元參佰元即新臺幣玖佰元
折算壹日。
酉○○連續幫助意圖為自己不法之所有，以詐術使人將本人之物
交付，處有期徒刑壹年，減為有期徒刑陸月，如易科罰金，以銀
元參佰元即新臺幣玖佰元折算壹日。
    事實及理由
一、犯罪事實：
  (一)Ｂ○○明知於犯罪集團專門收集人頭帳戶用以犯罪之社會現
    象層出不窮之際，若將自己之銀行帳戶存摺及提款卡出售、
    出借或提供他人使用，可能因此供不法詐騙份子用以詐使他
    人將款項匯入後，再加以提領之用，並能預見可能因而幫助
    他人從事詐欺取財犯罪，竟仍基於縱若他人利用其所提供之
    帳戶持以詐欺取財亦不違反其本意之幫助犯罪概括犯意，先
    於民國94年2 月間某日，在桃園縣中壢市○○○○道附近某
    處將其所申辦之中華郵政蘆竹山腳郵局00000000000000號帳
    戶之存摺、提款卡及密碼資料，以新臺幣（下同）3000元之
    價格出售予真實姓名年籍不詳之某詐騙集團成年成員。復於
    同年2 月底某日，在同縣蘆竹鄉○○○○道附近某處將其所
    申辦之合作金庫龜山分行0000000000000 號帳戶之存摺、提
    款卡及密碼資料，以2000元之代價出售予真實姓名、年籍不
    詳之某詐騙集團成年成員。嗣該等詐騙集團份子於收受上開
    存摺及提款卡後，即基於意圖為自己不法所有之概括犯意，
    於附表一所示之時間，以附表一所示之方式訛詐附表一所示
    之被害人交付財物。
  (二)甲○○明知於犯罪集團專門收集人頭帳戶用以犯罪之社會現
    象層出不窮之際，若將自己之銀行帳戶存摺及提款卡出售、
    出借或提供他人使用，可能因此供不法詐騙份子用以詐使他
    人將款項匯入後，再加以提領之用，並能預見可能因而幫助
    他人從事詐欺取財犯罪，竟不違背其本意，仍基於幫助他人
    詐欺取財之幫助故意，於93年11月12日前某日，在桃園縣桃
    園市某處，將其所申辦之中國信託銀行000000000000號帳戶
    存摺，以3000元之價格出售予姓名、年籍不詳之詐騙集團成
    年成員人。嗣該等詐騙集團份子收受上開存摺及提款卡後，
    即基於意圖為自己不法所有之犯意，於93年11月12日在網路
    遊戲上佯稱欲販賣天幣並遺留0000000000行動電話，俟己○○與之聯繫即要求己○○先行匯款，致己○○陷於錯誤在臺
    北縣板橋市中國信託ATM 匯款35000 元而遭詐騙。
  (三)乙○○明知於犯罪集團專門收集人頭帳戶用以犯罪之社會現
    象層出不窮之際，若將自己之銀行帳戶存摺及提款卡出售、
    出借或提供他人使用，可能因此供不法詐騙份子用以詐使他
    人將款項匯入後，再加以提領之用，並能預見可能因而幫助
    他人從事詐欺取財犯罪，竟不違背其本意，仍基於幫助他人
    詐欺取財之幫助故意，於93年12月8 日下午6 時許，在桃園
    縣中壢市火車站前將其所申辦之中華郵政00000000000000號
    帳戶存摺及提款卡，以5000元之代價出售予真實姓名年籍不
    詳之詐騙集團成年成員，並告知提款卡密碼。嗣該等詐騙集
    團份子於收受該存摺及提款卡後，即基於意圖為自己不法所
    有之犯意，在報紙上刊登徵尋家庭代工之訊息，俟薛雅雪與
    之聯繫，即要求薛雅雪先行付款，致薛雅雪陷於錯誤於同年
    月13日在臺南縣永康市內郵局分別匯入26,000元、10,000元
    至林慶昌中華郵政員林三橋郵局00000000000000號帳戶內，
    並由林慶昌之上開帳戶再轉入乙○○所販售之上開中華郵政
    帳戶內。
  (四)子○○明知於犯罪集團專門收集人頭帳戶用以犯罪之社會現
    象層出不窮之際，若將自己之銀行帳戶存摺及提款卡出售、
    出借或提供他人使用，可能因此供不法詐騙份子用以詐使他
    人將款項匯入後，再加以提領之用，並能預見可能因而幫助
    他人從事詐欺取財犯罪，竟仍基於縱若他人利用其所提供之
    帳戶持以詐欺取財亦不違反其本意之幫助犯罪概括犯意，於
    93年9 月、10月間，在臺北市中山區某處，連續將其所申辦
    之臺北國際商銀建成分行000000000000000 號、合作金庫圓
    山分行0000000000000 號、第一商銀中山分行00000000000
    號、上海商銀00000000000000號等帳戶之存摺及提款卡，以
    每個帳戶2000元之價格出售予真實姓名年籍不詳之詐騙集團
    成年成員，並告知提款卡密碼。嗣該等詐騙集團份子於收受
    該存摺及提款卡後，即基於意圖為自己不法所有之概括犯意
    ，於附表二所示之時間，以附表二所示之方式，訛詐附表二
    所示之被害人交付財物。
  (五)Ａ○○明知於犯罪集團專門收集人頭帳戶用以犯罪之社會現
    象層出不窮之際，若將自己之銀行帳戶存摺及提款卡出售、
    出借或提供他人使用，可能因此供不法詐騙份子用以詐使他
    人將款項匯入後，再加以提領之用，並能預見可能因而幫助
    他人從事詐欺取財犯罪，竟不違背其本意，仍基於幫助該詐
    欺集團實施詐欺之犯意，於94年2 月21日前某日，在臺北縣
    板橋市○○路某處，將其所申辦之臺新國際商業銀行板橋分
    行00000000000000號帳戶之存摺、提款卡及密碼資料，提供
    予真實姓名、年籍不詳之詐欺集團成年成員。嗣該詐騙集團
    份子於取得上開存摺及提款卡後，即基於意圖為自己不法所
    有之犯意，於網路上散佈援交訊息，嗣劉瀚聲與之聯繫，即
    以確認身份為由要求劉瀚聲至金融機構ATM 依指示操作，致
    劉瀚聲陷於錯誤，而於94年2 月21日，在嘉義縣嘉義市○○○路中國信託銀行ATM 匯款99,987元至Ａ○○上開帳戶內。
  (六)酉○○明知近年來臺灣社會盛行以虛設、借用或買賣人頭帳
    戶之方式，作為詐欺他人交付財物之不法用途，亦知機構帳
    戶係個人理財之重要工具，關係個人財產、信用之表徵，應
    可預見他人向其收購金融機構帳戶之存摺、提款卡等，可能
    供詐騙所用，竟仍基於縱若他人利用其所提供之帳戶持以詐
    欺取財亦不違反其本意之幫助犯罪概括犯意，於93年9 月至
    11月間，先後在桃園縣桃園市及臺北市某處，以每個帳戶50
    0 元至2000元不等代價，將其所申辦中國信託000000000000
    0 號、誠泰銀行大同分行0000000000000 號、國泰世華銀行
    松山分行00000000000 號、合作金庫大同分行000000000000
    0 號、上海銀行城中分行000000000 號、玉山銀行民權分行
    0000000000000 號帳戶之存摺、提款卡、密碼等物，連續出
    售予某不詳姓名年籍自稱「林俊谷」之成年人士及其他年籍
    、真實姓名資料不詳之男子，作為詐欺取財收受贓款之工具
    。「林俊谷」及其他年籍、真實姓名資料不詳之男子取得上
    開存摺、提款卡後，遂與同夥意圖為自己不法之所有，於附
    表三所示之時間，以附表三所示之方法，向附表三所示之被
    害人施詐而詐取財物。
二、證據：
  (一)被告Ｂ○○、甲○○、乙○○、子○○、Ａ○○、酉○○之
    自白。
  (二)證人地○○、寅○○、陳俊聖、黃○○、辰○○、己○○、
    薛雅雪、戊○○、Ｃ○○、巳○○、丁○○、丑○○、亥○○、宙○○、劉瀚聲、辛○○、申○○、玄○○、丙○○、
    天○○、壬○○、庚○○、癸○○、宇○○、卯○○、戌○○之證述及證人章張麗琴之書面說明。
  (三)被告Ｂ○○上開中華郵政蘆竹山腳郵局及合作金庫龜山分行
    帳戶之歷史交易明細表。
  (四)證人地○○郵局國內匯款執據1 紙、證人陳俊聖及黃○○中
    華郵政交易明細表各1 紙、證人寅○○萬泰銀行交易明細1
    份。
  (五)被告甲○○上開中國信託銀行帳戶之開戶資料及歷史交易明
    細表。
  (六)被告乙○○上開中華郵政中壢忠義郵局開戶資料及歷史交易
    明細表。
  (七)證人薛雅雪中華郵政永康鹽行郵局000000000000號帳戶交易
    明細1 份、林慶昌中華郵政員林三橋郵局00000000000000號
    帳戶交易明細1 份。
  (八)被告子○○上開臺北國際商銀、第一銀行、上海商業銀行及
    合作金庫帳戶之開戶資料及歷史交易明細表。
  (九)證人午○○○玉山銀行敦南分行交易明細1 份及中華郵政自
    動櫃員機儲戶交易明細表1 份、證人Ｃ○○高雄銀行桂林分
    行存款存摺影本1 份、證人丑○○郵局轉帳交易明細表1 紙
    、證人戊○○萬泰銀行交易明細表1 份、證人Ｃ○○高雄銀
    行交易查詢單1 紙。
  (十)被告Ａ○○上開臺新銀行板橋分行帳戶之開戶資料及歷史交
    易明細表。
  (十一)證人劉瀚聲臺灣銀行嘉義分行000000000000號帳戶交易明細
    1 份。
  (十二)被告酉○○之中國信託商業銀行、合作金庫大同分行、玉山
    商業銀行民權分行、國泰世華銀行松山分行、誠泰銀行大同
    分行、上海銀行城中分行函附之開戶資料、存款帳戶存款交
    易明細表各1 紙。
  (十三)天○○高雄銀行帳戶明細、辛○○中國國際商業銀行斗六分
    行帳戶交易明細、華南銀行斗六分行、中國商銀現今卡帳戶
    明細、玄○○大眾銀行、聯邦銀行帳戶交易明細、丙○○臺
    新銀行帳戶交易明細、申○○中華商銀松江分行帳號明細、
    戌○○玉山銀行帳戶交易明細、壬○○臺新銀行帳戶交易明
    細、卯○○臺灣中小企業帳戶交易明細、庚○○新竹國際商
    銀帳戶交易明細、癸○○彰化銀行交易明細、宇○○第一銀
    行帳戶交易明細。
三、本件經檢察官與被告Ｂ○○、甲○○、乙○○、子○○、Ａ
    ○○、酉○○於審判外達成協商之合意，且被告六人均已認
    罪，其合意內容為：被告Ｂ○○願受科刑範圍為有期徒刑6
    月；被告甲○○願受科刑範圍為有期徒刑5 月；被告乙○○
    願受科刑範圍為有期徒刑4 月；被告子○○願受科刑範圍為
    有期徒刑10月；被告Ａ○○願受科刑範圍為有期徒刑4 月；
    被告酉○○願受科刑範圍為有期徒刑1 年。經查，上開協商
    合意並無刑事訴訟法第455 條之4 第1 項各款所列情形，檢
    察官聲請改依協商程式而為判決，本院爰不經言詞辯論，於
    協商合意範圍內為協商判決。又中華民國九十六年罪犯減刑
    條例已於96年7 月16日實施，因被告Ｂ○○、甲○○、乙○○、子○○、酉○○之犯罪時間均係在96年4 月24日以前，
    併依該條例第2 條第1 項第3 款之規定各減其宣告刑二分之
    一，且依該條例第9 條、修正前刑法第41條第1 項前段之規
    定就減得之刑諭知易科罰金之折算標準。至被告Ａ○○犯罪
    之時間雖亦係在96年4 月24日以前，惟被告Ａ○○曾因本案
    遭本院於96年5 月25日發布通緝，然未於96年12月31日以前
    自動歸案接受審判，依中華民國九十六年罪犯減刑條例第5
    條之規定，不得減刑，附此敘明。
四、被告六人出售之上開存摺、提款卡固係被告六人提供充為幫
    助該詐欺集團行騙所用，惟業已由被告六人分別出售予不詳
    之詐騙集團成員，易言之，即有移轉所有權之意，因之，前
    述存摺及提款卡核屬該集團成員而非被告六人所有，再者，
    被告六人與該集團成員又非具共同正犯關係，顯無共犯連帶
    責任原則之適用，是各該存摺及提款卡於本件自不得諭知沒
    收。至被告等人出售帳戶所取得之現金，均未扣案，且係消
    費物，恐已早經被告等人花用殆盡，並無證據足資證明該等
    現款仍屬被告六人所有，爰不為沒收之諭知。
五、應適用之法條：刑事訴訟法第455 條之4 第2 項、第455 條
    之11第2 項，修正後刑法第2 條第1 項前段、第30條第1 項
    、第2 項，刑法第339 條第1 項，修正前刑法第56條、第41
    條第1 項前段，刑法施行法第1 條之1 第1 項、第2 項前段
    ，修正前罰金罰緩提高標準條例第2 條，中華民國九十六年
    罪犯減刑條例第2 條第1 項第3 款、第7 條、第9 條。
六、本判決除有刑事訴訟法第44條之4 第1 項第1 款、第2 款、
    第4 款、第6 款、第7 款所定情形之一，或違反同條第2 項
    規定者外，不得上訴。
七、如得上訴且不服本件判決，應於收受判決後10日內，向本院
    提出上訴書狀，上訴於第二審法院。
中    華    民    國    97    年    12    月    25    日
                刑事第十一庭    法  官  魏于傑

上正本證明與原本無異。

                                書記官  林怡君

中    華    民    國    97    年    12    月    29    日
附表一：
┌───┬─────┬─────┬──────────┬───────────────┐  
│被害人│時     間 │被害金額  │匯 入 帳 戶         │詐騙模式                      │              
│      │（民國）  │（新臺幣）│                    │                              │              
├───┼─────┼─────┼──────────┼───────────────┤              
│地○○│94年2月22 │十萬元    │Ｂ○○              │以電話向地○○佯稱其子因替人擔│
│      │日        │          │中華郵政蘆竹山腳郵局│保欠債而遭渠等押走，致地○○陷│
│      │          │          │000000000000號帳戶  │於錯誤而在高雄縣大社鄉大社郵局│
│      │          │          │                    │以現金匯款而遭詐騙。          │
├───┼─────┼─────┼──────────┼───────────────┤
│寅○○│94年3月25 │七千四百五│Ｂ○○              │在網路聊天室與寅○○談及援交訊│
│      │日        │十九元    │合作金庫龜山分行    │息，俟寅○○抵達約定地點，即以│
│      │          │          │0000000000000號帳戶 │確認身份為由要求其至金融機構AT│
│      │          │          │                    │M 依其指示操作，致寅○○陷於錯│
│      │          │          │                    │誤在臺中縣豐原市華南銀行ATM 依│
│      │          │          │                    │指示操作而遭騙。              │
├───┼─────┼─────┼──────────┼───────────────┤
│黃○○│94年3月25 │一萬七千五│Ｂ○○              │在網路聊天室刊登欲販賣項鍊，俟│
│      │日        │百八十四元│合作金庫龜山分行    │黃○○與之聯繫，即要求黃○○至│
│      │          │          │0000000000000號帳戶 │自動櫃員機依其指示操作，致賴彥│
│      │          │          │                    │全陷於錯誤而先在臺中市○○街萊│
│      │          ├─────┤                    │爾富便利商店內ATM 依指示操作，│
│      │          │二萬三千九│                    │復委託陳俊勝在臺中縣大里市塗城│
│      │          │百九十八元│                    │路7-11便利商店ATM依指示操作而 │
│      │          │          │                    │遭騙。                        │
├───┼─────┼─────┼──────────┼───────────────┤
│辰○○│94年4月6日│一萬五千九│Ｂ○○              │在網路聊天室與辰○○談及援交訊│
│      │          │百八十三元│合作金庫龜山分行    │息，俟辰○○抵達約定地點，即以│
│      │          │          │0000000000000號帳戶 │確認身份為由要求其至金融機構AT│
│      │          │          │                    │M 依其指示操作，致辰○○陷於錯│
│      │          │          │                    │誤在苗栗縣苗栗市○○路138 號北│
│      │          │          │                    │苗郵局ATM依指示操作而遭騙。   │
└───┴─────┴─────┴──────────┴───────────────┘


附表二：
┌───┬─────┬─────┬──────────┬───────────────┐  
│被害人│時     間 │被害金額  │匯 入 帳 戶         │詐騙模式                      │              
│      │（民國）  │（新臺幣）│                    │                              │              
├───┼─────┼─────┼──────────┼───────────────┤              
│章張儷│93年11月24│九萬九千九│子○○              │以電話佯稱章張儷群以提款卡提領│
│琴    │日        │百九十九元│臺北國際商銀建成分行│現金，並以其個人資料外洩為由要│
│      │          │          │000000000000000 號帳│求章張儷群至金融機構ATM依指示 │
│      │          │          │戶                  │操作以更改提款卡上磁條內之資料│
│      │          │          │                    │，致章張儷群陷於錯誤在臺北市安│
│      │          │          │                    │和路上郵局ATM依指示操作而遭詐 │
│      │          │          │                    │騙。                          │
├───┼─────┼─────┼──────────┼───────────────┤
│戊○○│93年11月24│一萬零五百│子○○              │以簡訊佯稱戊○○信用卡遭盜刷，│
│      │日        │六十三元  │第一商銀中山分行    │俟戊○○與之聯繫，即以個人資料│
│      │          │          │00000000000號帳戶   │外洩為由要求戊○○至金融機構AT│
│      │          │          │                    │M依指示操作，致戊○○陷於錯誤 │
│      │          │          │                    │在宜蘭縣宜蘭市郵局ATM依指示操 │
│      │          │          │                    │作而遭詐騙。                  │
├───┼─────┼─────┼──────────┼───────────────┤
│Ｃ○○│93年11月25│十萬元    │子○○              │以簡訊佯稱Ｃ○○持信用卡消費，│
│      │日        │          │合作金庫圓山分行    │俟Ｃ○○與之聯繫，即要求Ｃ○○│
│      │          │          │0000000000000號帳戶 │至金融機構ATM依其指示操作以查 │
│      │          │          │                    │詢餘額及止付，致Ｃ○○陷於錯誤│
│      │          │          │                    │而在高雄市小港區郵局ATM依指示 │
│      │          │          │                    │操作而遭騙。                  │
├───┼─────┼─────┼──────────┼───────────────┤
│巳○○│93年12月4 │二萬三千元│子○○              │以簡訊佯稱巳○○中國信託現金卡│
│      │日        │          │第一銀行中山分行    │遭盜領，俟巳○○與之聯繫，即要│
│      │          │          │00000000000號帳戶   │求巳○○至金融機構ATM 依指示操│
│      │          │          │                    │作，致巳○○陷於錯誤在臺北縣永│
│      │          │          │                    │和路中山路一段郵局ATM 依指示操│
│      │          │          │                    │作而遭詐騙。                  │
├───┼─────┼─────┼──────────┼───────────────┤
│丁○○│93年12月8 │九萬元    │子○○              │在報紙上刊登色情廣告，俟丁○○│
│      │日        │          │上海商業銀行        │與之聯繫，即要求丁○○先行匯款│
│      │          │          │00000000000000號帳戶│，致丁○○陷於錯誤在桃園縣中壢│
│      │          │          │                    │市通訊兵學校金融機構ATM 依指示│
│      │          │          │                    │操作而遭詐騙。                │
├───┼─────┼─────┼──────────┼───────────────┤
│丑○○│93年12月7 │二萬三千元│子○○              │在報紙上刊登色情廣告，俟丑○○│
│      │日        │          │上海商業銀行        │與之聯繫，即要求丑○○先行匯款│
│      │          │          │00000000000000號帳戶│，致丑○○陷於錯誤在郵局匯款而│
│      │          │          │                    │遭詐騙。                      │
├───┼─────┼─────┼──────────┼───────────────┤
│亥○○│93年12月9 │四萬元    │子○○              │在報紙上刊登色情廣告，俟亥○○│
│      │日        │          │上海商業銀行        │與之聯繫，即要求亥○○先行匯款│
│      │          │          │00000000000000號帳戶│，致亥○○陷於錯誤在桃園縣中壢│
│      │          │          │                    │市金融機構匯款而遭詐騙。      │
├───┼─────┼─────┼──────────┼───────────────┤
│宙○○│93年12月9 │三萬元    │子○○              │在報紙上刊登色情廣告，俟宙○○│
│      │日        │          │上海商業銀行        │與之聯繫，即要求宙○○先行匯款│
│      │          │          │00000000000000號帳戶│，致宙○○陷於錯誤在桃園縣中壢│
│      │          │          │                    │市通訊兵學校金融機構匯款而遭詐│
│      │          │          │                    │騙。                          │
└───┴─────┴─────┴──────────┴───────────────┘

附表三：
┌───┬───┬────┬─────────┬─────────────┐
│被害人│時間  │被害金額│匯入帳戶          │詐     騙     模     式   │
├───┼───┼────┼─────────┼─────────────┤
│天○○│93 年 │ 99988元│酉○○誠泰銀行大同│以簡訊佯稱天○○以華南銀行│
│      │11 月 │        │分行 0000000000000│現金卡預借現金，俟天○○與│
│      │09 日 │        │號帳戶            │之聯繫，即要求天○○至金融│
│      │      │        │                  │機構ATM 依其指示操作以追回│
│      │      │        │                  │現金，致天○○陷於錯誤而在│
│      │      │        │                  │屏東縣屏東市○○路郵局依指│
│      │      │        │                  │示操作而遭騙。            │
├───┼───┼────┼─────────┼─────────────┤
│辛○○│93 年 │ 29999元│酉○○誠泰銀行大同│以電話向辛○○佯稱其所有之│
│      │11 月 │ 14999元│分行 0000000000000│華南銀行信用卡遭盜刷，要求│
│      │15 日 │  4999元│號帳戶            │辛○○至金融機構ATM 依其指│
│      │      │        │                  │示操作以變更密碼，致辛○○│
│      │      │        │                  │陷於錯誤而在雲林縣古坑鄉中│
│      │      │        │                  │山路郵局ATM 依指示操作而遭│
│      │      │        │                  │騙。                      │
├───┼───┼────┼─────────┼─────────────┤
│玄○○│93 年 │ 19999元│酉○○誠泰銀行大同│以簡訊佯稱玄○○華南銀行存│
│      │11 月 │ 26999元│分行 0000000000000│摺遭盜領，俟玄○○與之聯繫│
│      │15 日 │        │號帳戶            │，即要求玄○○至金融機構  │
│      │      │        │                  │ATM 依指示操作以變更提款卡│
│      │      │        │                  │上之磁條，致玄○○陷於錯誤│
│      │      │        │                  │而在南投縣埔里鎮郵局 ATM  │
│      │      │        │                  │依對方指示操作而遭騙。    │
├───┼───┼────┼─────────┼─────────────┤
│丙○○│93 年 │100000元│酉○○中國信託銀行│以簡訊向丙○○佯稱欲退還中│
│      │11 月 │        │0000000000000 號帳│華電信保證金，俟丙○○與之│
│      │12 日 │        │戶                │聯繫，即要求丙○○至金融機│
│      │      │        │                  │構 ATM 依其指示操作以便將 │
│      │      │        │                  │保證金匯入丙○○帳戶，致何│
│      │      │        │                  │國雄陷於錯誤而在臺北縣鶯歌│
│      │      │        │                  │鎮郵局 ATM 依指示操作而遭 │
│      │      │        │                  │騙。                      │
├───┼───┼────┼─────────┼─────────────┤
│申○○│93 年 │ 99882元│酉○○中國信託銀行│以簡訊佯稱申○○申辦之荷蘭│
│      │11 月 │        │0000000000000 號帳│銀行信用卡有刷卡消費，俟曾│
│      │25 日 │        │戶                │姿榕與之聯繫，即要求申○○│
│      │      │        │                  │至金融機構 ATM 依指示操作 │
│      │      │        │                  │以便在電腦內製作統一保護管│
│      │      │        │                  │理，致曾姿容陷於錯誤而在臺│
│      │      │        │                  │北縣八里鄉郵局依指示操作而│
│      │      │        │                  │遭騙。                    │
├───┼───┼────┼─────────┼─────────────┤
│戌○○│93 年 │ 50000元│酉○○國泰世華銀行│以電話使戌○○誤認為其友人│
│      │12 月 │ 50000元│松山分行          │後，佯稱欲向戌○○借款，致│
│      │23 日 │        │000000000000 號帳 │戌○○陷於錯誤而先後在新竹│
│      │      │        │戶                │縣新竹市合作金庫及玉山銀行│
│      │      │        │                  │轉帳而遭騙。              │
├───┼───┼────┼─────────┼─────────────┤
│壬○○│93 年 │ 30000元│酉○○國泰世華銀行│以電話使壬○○誤認為其友人│
│      │12 月 │        │松山分行          │後，佯稱欲向壬○○借款，致│
│      │23 日 │        │000000000000 號帳 │壬○○陷於錯誤而在臺中縣大│
│      │      │        │戶                │里市日盛銀行轉帳而遭騙。  │
├───┼───┼────┼─────────┼─────────────┤
│卯○○│93 年 │ 12345元│酉○○合作金庫大同│在報紙上刊登性交易之廣告，│
│      │12 月 │        │分行 0000000000000│俟卯○○與之聯繫，即要求至│
│      │12 日 │        │號帳戶            │金融機構ATM 依其指示操作以│
│      │      │        │                  │確認身分，致卯○○陷於錯誤│
│      │      │        │                  │而在臺南市○○路之臺灣中小│
│      │      │        │                  │企銀ATM 依指示操作而遭騙。│
├───┼───┼────┼─────────┼─────────────┤
│庚○○│93 年 │ 80017元│酉○○合作金庫大同│以電話佯稱庚○○之前妻因積│
│      │12 月 │        │分行 0000000000000│欠地下錢莊債務而遭渠等強押│
│      │25 日 │        │號帳戶            │，要求庚○○匯款，致庚○○│
│      │      │        │                  │陷於錯誤而在臺中市新竹商銀│
│      │      │        │                  │西屯分行匯款而遭騙。      │
├───┼───┼────┼─────────┼─────────────┤
│癸○○│93 年 │  4522元│酉○○上海銀行城中│在網路上刊登販賣天幣之訊息│
│      │11 月 │        │分行 000000000 號 │，俟癸○○與之聯繫，即要求│
│      │26 日 │        │帳戶              │癸○○先行轉帳，致癸○○陷│
│      │      │        │                  │於錯誤而在臺中市○○路福客│
│      │      │        │                  │多便利商店ATM 轉帳而遭騙。│
├───┼───┼────┼─────────┼─────────────┤
│宇○○│93 年 │ 10000元│酉○○玉山銀行民權│以電話佯稱宇○○中獎，要求│
│      │12 月 │        │分行 0000000000000│宇○○先行繳交稅金，致葉秋│
│      │27 日 │        │號帳戶            │鑫陷於錯誤而在臺北縣樹林市│
│      │      │        │                  │第一銀行轉帳而遭騙。      │
└───┴───┴────┴─────────┴─────────────┘
本案論罪科刑主要法條：
中華民國刑法第339條第1項
（普通詐欺罪）
意圖為自己或第三人不法之所有，以詐術使人將本人或第三人之
物交付者，處5 年以下有期徒刑、拘役或科或併科1 千元以下罰
金。

司法院資訊處製作；財團法人民間司法改革基金會備份。
